【裁判字號】    97,交抗,254
【裁判日期】    970313
【裁判案由】    違反道路交通管理處罰條例
【裁判全文】
臺灣高等法院交通事件裁定        97年度交抗字第254號
抗  告  人
即受處分人  甲○○
上列抗告人因違反道路交通管理處罰條例案件，不服台灣基隆地
方法院中華民國九十七年一月二十四日所為之裁定（九十七年度
交聲字第一七號），提起抗告，本院裁定如下：
    主  文
抗告駁回。
    理  由
一、原聲明異議意旨略以：異議人（即抗告人、受處分人）甲○
    ○於紅燈初變時，即踩煞車，祇因恰為下坡路段，致煞車距
    離加大，而依舉發照片觀之，煞車燈既亮，且輪胎直直向前
    ，足見無轉向意圖，復以該路口距離前一路口甚遠，依當時
    車流情形，亦無法闖越通過，益見甲○○無闖紅燈之意圖；
    且該路口之紅燈秒數，實有二次計數之情形，然舉發照片所
    示紅燈亮起之秒數，卻與實際燈號變化有異，自難憑採，況
    當時甲○○另有倒車之情，竟遭裁罰，自不甘服，爰提起異
    議云云。
二、原裁定意旨略以：
  (一)按汽車駕駛人行經有燈光號誌之交岔路口闖紅燈者，處 (新
    台幣，下同）一千八百元以上五千四百元以下罰鍰，並記違
    規點數三點，道路交通管理處罰條例第五十三條第一項、第
    六十三條第一項第三款定有明文。又按車輛面對圓形紅燈，
    表示禁止通行，不得超越停止線或進入路口，為道路交通標
    誌標線號誌設置規則第二百零六條第五款第一目所明訂。
  (二)甲○○確於民國九十六年十月五日下午二時五十三分許，在
    基隆市○○○○道路與基金二路一巷口，當時交通號誌已轉
    換為紅燈，竟仍駕駛車牌ＬＯ—７４７１號自小客車行經該
    路口，經基隆市警察局交通警察隊依採證照片，逕行開單舉
    發，有舉發照片及該局基警交字第RA0000000號舉發通知單
    在卷可稽。
  (三)衡諸該路口所設微電腦闖紅燈及測速自動照相設備，其感應
    線圈係埋設於停止線前方，並設定於圓形紅燈亮起二秒後，
    始自動偵測感應，及拍照存證，已經基隆市警察局九十六年
    一月二十七日基警交字第0960034171號函敘明，而甲○○係
    於該路口之紅燈，亮起六十四‧六秒之後，駕車通過該路口
    所設之停止線，此有舉發照片供參，既非甫轉換為紅燈，當
    無誤認為綠燈而通行之理，自係闖紅燈無疑。所辯各節，核
    無可採。
  (四)綜上，本件事證已臻明確，甲○○之違規行為，堪予認定。
    原裁決處以罰鍰二千七百元，並記違規點數三點，於法並無
    不當。從而，應認異議為無理由，予以駁回。
三、抗告意旨略謂：上揭照片乃係機械式感應設備所攝，無法精
    確反應現場實況，更無法顯示甲○○駕車穿越路口之詳情，
    自不能憑以作為裁罰之依據；且縱屬可信，僅能依交通處理
    處罰第六十條第二項第三款予以處罰，原裁定竟依同條例第
    五十三條第一項及第六十三條第三項予以處分，認事用法均
    有欠當云云。
四、本院查：
  (一)系爭汽車係於上揭時間，紅燈顯示已六十四‧六秒之時，車
    行於斑馬線與停止線之間，後車輪恰壓在停止線上；迨至六
    十六‧四秒之時，車身全在斑馬線上，車頭及前輪之大部分
    甚至超越斑馬線，已至道路之中，該路為屬多岔路口，而該
    車之煞車燈，未見有泛出光芒之情形，有系爭顯示車輛移動
    之照片二張存卷可稽，並有該號誌燈顯示泛光，煞車燈則無
    泛光之明顯不同之情形足以對照。是甲○○所辯其踩煞車，
    並倒車、未闖紅燈，照片係機械式，不能顯示實情云云，殊
    無可採。
  (二)上揭條例第六十條第二項第三款，固規定：「不遵守道路交
    通標誌、標線、號誌之指示者」，處以較輕罰鍰（九百元以
    上，一千八百元以下），但所規範者，係以「本章各條無處
    罰之規定者」作為對象，此觀該條項首段文字自明。換言之
    ，倘該章另有處罰之明文規定者，即應適用較嚴格之各其他
    處罰規定，而無適用上揭概括性之補充規定之餘地。從而，
    本件原處分所適用之法律，於法並無違誤，原裁定予以維持
    ，亦無不合。甲○○所為抗告，難認有理由，應予駁回。
據上論結，應依道路交通案件處理辦法第二十六條，刑事訴訟法
第四百一十二條，裁定如主文。
中    華    民    國    97    年    3    月    13     日
                  刑事第十九庭  審判長法  官  黃金富
                                      法  官  魏新國
                                      法  官  洪昌宏
以上正本證明與原本無異。
不得再抗告。
                                      書記官  王韻雅
中    華    民    國    97    年    3     月    13    日


司法院資訊處製作；財團法人民間司法改革基金會備份。
